【裁判字號】    91,易,884
【裁判日期】    920318
【裁判案由】    贓物
【裁判全文】
臺灣彰化地方法院刑事判決                          九十一年度易字第八八四號
    公  訴  人  臺灣台南地方法院檢察署檢察官
    被      告  丙○○
    選任辯護人  黃呈利律師
右列被告因贓物案件，經檢察官提起公訴（九十一年度偵續字第五０號），本院判決
如左：
    主  文
丙○○連續故買贓物，處有期徒刑拾月。
    事  實
一、丙○○係設於彰化縣秀水鄉鶴鳴村永豐巷七號丸田冷凍倉儲行之負責人，渠明知
    自稱「甲○○」之人所販售之「鑽石鑫」標記蒲燒鰻及烏魚子，係來路不明之贓
    物（原為戊○○所有，於民國八十九年十二月至九十年一月間，遭自稱「甲○○
    」者，以虛設之「新福益冷凍食品號」所詐騙），竟仍基於故買贓物之概括犯意
    ，自八十九年十二月下旬某日起至九十年一月二十三日止，在其前揭經營之冷凍
    倉儲行內，連續以遠低於市價之蒲燒鰻每公斤低於新台幣（下同）二百三十元之
    不詳價格，烏魚子每台斤不詳之價格，向自稱「甲○○」者購買數量不詳之「鑽
    石鑫」標記蒲燒鰻及烏魚子，購入後，再以每公斤二百三十元至三百元不等之價
    格，將蒲燒鰻轉售予不知情之黃福明、柯政豪、謝智全及其他之人牟利。嗣於九
    十年二月二日，為法務部調查局台南縣調查站持搜索票於前揭丸田冷凍倉儲行二
    號、五號、八號、十二號冷凍櫃，查獲丙○○轉售予楊大鵬、莊國慶、謝智全、
    許富明之「鑽石鑫」標記蒲燒鰻各三箱、一箱、三十三箱及一箱，並於十九號冷
    凍櫃查獲丙○○尚未轉售之「鑽石鑫」標記之蒲燒鰻五百五十四箱（每箱十公斤
    ）及烏魚子四十六箱（每箱二十台斤）。
二、案經戊○○訴由法務部調查局台南縣調查站移送臺灣台南地方法院檢察署檢察官
    偵查起訴。
    理  由
一、本件訊之被告丙○○，固坦承其連續於前揭時、地向自稱「甲○○」之人購買前
    開之「鑽石鑫」標記蒲燒鰻及烏魚子，惟矢口否認涉有右揭故買贓物犯行，辯稱
    ：伊經由客戶蔡文淼之介紹，開始向甲○○訂購，伊不知該批貨品為屬贓物，自
    八十九年十二月間起，甲○○分幾批賣給伊，伊係以現金買賣，蒲燒鰻每公斤買
    進價格為二百七十元（嗣另稱二百五十元或二百三十元），烏魚子則重量不一，
    雖其買進之蒲燒鰻價格較低，但非即為故買贓物，且甲○○曾開三張發票給伊云
    云。惟查：（一）被告自八十九年十二月下旬某日起至九十年一月二十三日止，
    在其前揭經營之冷凍倉儲公司內，連續向自稱「甲○○」者購買之「鑽石鑫」標
    記蒲燒鰻及烏魚子，乃自稱「甲○○」者，自八十九年十二月二十一日起至九十
    年一月十七日止，以虛設之新福益冷凍食品號，並交付發票人甲○○、付款人安
    泰商業銀行長安東路分行、帳號000000－0號支票，陸續向戊○○所詐購
    而得，總金額為九百二十二萬八千三百七十元等情，業據告訴人戊○○指訴綦詳
    ，復有新福益冷凍食品號營利事業統一發證設立登記申請書、統一發票申請書、
    桃園縣稅捐稽徵處九十一年八月二日出具之桃稅工密字第０九一０一０七０七二
    號函前開帳號000000－0號支票影本、支票帳戶明細、估價單影本等附卷
    可稽，且有前揭查獲之「鑽石鑫」標記之蒲燒鰻及烏魚子等扣案足資佐證，該等
    於被告經營之丸田冷凍倉儲行查獲之物品，確屬贓物無訛。（二）次查，被告丙○○於法務部調查局台南縣調查站初次訊問中供稱，伊所有之「鑽石鑫」標記蒲
    燒鰻及烏魚子，係向新福益冷凍食品號甲○○所購買，以每公斤二百七十元購買
    蒲燒鰻六百八十箱（計六千八百公斤），以每台斤一千一百五十元購買烏魚子三
    十六箱（計七百二十台斤），並稱甲○○交貨時表示貨品載運完畢一次開立三張
    發票云云，然觀之被告於偵查中所提出之三張統一發票（編號為0000000
    0、00000000、00000000），二張品名為蒲燒鰻共計六千八百
    公斤，另一張品名為烏魚子為七百二十台斤，而烏魚子部分，已較扣案之數量為
    少，且被告就所購買蒲燒鰻之數量、價格及烏魚子之數量乙節，於調查筆錄中供
    詞反覆不一，其於第一次調查筆錄中先則供稱：伊共計以每公斤二百七十元購買
    蒲燒鰻六百八十箱（計六千八百公斤），以每台斤一千一百五十元購買烏魚子三
    十六箱（計七百二十台斤）云云，經質之扣案烏魚子數量與統一發票所載數量不
    符後又供稱：甲○○共計載運五十餘箱烏魚子給伊，伊皆如數交付貨款，超出數
    量之部分，甲○○謂日後補開發票給伊，但迄今尚未補開立給伊云云；於第二次
    調查筆錄中則改供稱：（問：你明知該批蒲燒鰻包裝內之醬汁較多、品質較差，
    你只能以每公斤二百五十元出售，為何仍願繼續以每公斤二百七十元向甲○○購
    貨，你作何解釋？）甲○○起先係以每公斤二百七十元賣給伊，經伊反應後，改
    以每公斤二百五十元賣給伊，並同意給伊百分之五之現金折扣。（問：你於九十
    年二月二日向本站供稱，甲○○於九十年一月中旬才向你推銷蒲燒鰻，而據謝智
    全供述你早於九十年一月二日以每公斤二百五十元之價格出售蒲燒鰻予謝智全，
    你作何解釋？）因蔡文淼在介紹時（八十九年間），即有載運五十箱蒲燒鰻給伊
    ，以每公斤二百五十元計算云云。而被告於第一次調查筆錄中已供稱：甲○○交
    貨時，有表示貨品載完後一次開立，因此三張發票皆是連號；該三張發票係甲○○於九十年一月二十日前來丸田公司收取尾款時一次交付給伊等語，則被告所提
    出之三張發票應係其向自稱「甲○○」之人購買上開蒲燒鰻及烏魚子之全部數量
    及價格才是，惟上開發票所載之蒲燒鰻及烏魚子數量部分，與被告前後所供述及
    扣案之數量並不一致，且蒲燒鰻單價每公斤二百七十元部分，亦與被告供稱蒲燒
    鰻事後以每公斤二百五十元並扣除百分之五之現金折扣購買乙節不符，是上開發
    票內容之真實性已有存疑。（三）證人柯政豪雖曾於偵查中證稱，其曾以每公斤
    三百元之價格，向被告購買「鑽石鑫」標記蒲燒鰻二次三十七箱，然證人黃福明
    於調查筆錄中供稱：被告在九十年一月間，要伊幫忙推銷「鑽石鑫」標記之蒲燒
    鰻，其販售數量計六件（每件十公斤），均是以每公斤二百三十元之價格向丙○○批貨，再以每公斤二百五十元轉售予杜秀玉等語，又證人謝智全於調查筆錄中
    證稱：丸田冷凍倉儲行八號冷凍櫃查獲之「鑽石鑫」標記蒲燒鰻三十三箱，係伊
    以每公斤二百五十元之價格向丙○○購買等語，另被告於本院調查中亦曾自承其
    以每公斤二百三十元或二百五十元將扣案之蒲燒鰻販售他人等語；而反觀被告所
    提出之統一發票，其購入之蒲燒鰻單價超出其販售之價格，顯與常理有違，又被
    告於調查中供稱其向自稱「甲○○」之人購買蒲燒鰻前後多達六次，若有品質較
    差之情形，理應退貨，而非一再進貨，並賤價拋售才是，足認被告所提出之統一
    發票上所載蒲燒鰻之單價為「二百七十元」顯然不實，其購入之價格，應不超過
    每公斤二百三十元。再據從事蒲燒鰻之加工，開設信實園貿易有限公司，並為告
    訴人戊○○生產之「鑽石鑫」標記蒲燒鰻加工之證人乙○○到庭證稱，蒲燒鰻在
    八十九年、九十年間每公斤成本（含包裝在內）為二百八十元，但依照告訴人所
    交付鰻魚之規格，其成本價為三百元等語，而被告開設冷凍倉儲行，並從事海產
    批發之生意，業據被告陳明在卷，又其僱用之員工丁○○於本院調查中曾證稱其
    自八十九年三、四月間進入被告經營之丸田冷凍倉儲行工作開始，被告就有買入
    蒲燒鰻販售等語，是被告自應深知蒲燒鰻之市場行情，其猶能以低於市場成本價
    甚多之價格，購入達數百箱之量，當知該批蒲燒鰻來源即有可疑；再佐以被告前
    揭所提出之三紙不實之發票，乃調查人員經搜索後丸田冷凍倉儲行後，另行外出
    攜回並提示予調查人員，此據證人即法務部調查局台南縣調查站調查員徐健桐於
    偵查中結證在卷，顯係為被告欲蓋彌彰之作法，而本件被告購入之蒲燒鰻及烏魚
    子等數量甚鉅，惟除被告提出之三紙不實發票外，別無其他足資證明來源之憑據
    或證明，益足徵被告對於自稱「甲○○」之人所販售之蒲燒鰻及烏魚子係贓物乙
    節，應已知悉。綜上所述，足認被告所辯，顯係卸責之詞，不足採信，從而，本
    案事證已明，被告犯行至堪認定，應依法論科。
二、核被告所為，係犯刑法第三百四十九條第二項之故買贓物罪。被告先後多次犯行
    ，時間緊接，顯係基於概括之犯意，觸犯構成要件相同之罪名，應依連續犯論以
    一罪，並加重其刑。爰審酌被告之品行、犯罪之動機、目的、方法、手段、所得
    利益、所生危害及其犯後猶飾詞狡卸等一切情狀，量處如主文所示之刑，以示懲
    儆。
據上論斷，應依刑事訴訟法第二百九十九條第一項前段，刑法第五十六條、第三百四
十九條第二項，罰金罰鍰提高標準條例第一條前段，判決如主文。
本案經檢察官田德煙到庭執行職務。
中      華      民      國      九十二      年      三    月    十八    日
                                臺灣彰化地方法院刑事第二庭
                                    法      官  王義閔
右正本證明與原本無異。
如不服本判決，應於判決送達後十日內，向本院提出上訴狀( 須附繕本 )。
告訴人或被害人對於判決如有不服具備理由請求檢察官上訴者，其上訴期間之計算係
以檢察官收受判決正本之日期為準。
                                      法院書記官  詹國立
中      華      民      國      九十二      年      三    月    二十    日
刑法第三百四十九條
收受贓物者，處三年以下有期徒刑、拘役或五百元以下罰金。
搬運、寄藏、故買贓物或為牙保者，處五年以下有期徒刑、拘役或科或併科一千元以
下罰金。
因贓物變得之財物，以贓物論。


司法院資訊處製作；財團法人民間司法改革基金會備份。
